# 母公司取得的子公司的投资收益是否需要计提盈余公积？求助陈版主

提问人：陈淑明 时间：2020-04-11 17:24:57
母公司取得的子公司的投资收益是否需要计提盈余公积，因为母公司需要分红涉及个人利益。母公司本身亏损，加上分红后的投资收益为盈利。

回答人：chenyiwei
计提盈余公积的依据是母公司个别报表层面的本期净利润。从你说的情况看本期净利润仍然是正数，应据此计提法定盈余公积。

提问人：陈淑明 时间：2020-04-12 18:03:54
谢谢陈版主，A从B购买煤炭产能指标 120 万吨，从C购买 60 万吨，销售给D30万吨，A实际增加产能净值 150 万吨，企业账面计入无形资产，按 10 年进行摊销。合同中只约定了 10 年有效期，但是 10 年以后改部分的产能如何处理未做说明？另外如若相关机构核减产能，对应的产能指标是否可以流转企业也不确定？流转的期限问题（是继续 10 年还是按剩余使用年限）。请教陈版主如果处理？个人认为：如果界定只是一项使用权，则应该按照租赁费进行处理，相应的出售方按年确认收入；如果界定为一项完全所有权的资产，出售方可以一次性确认收入，则账面处理无误。

回答人：chenyiwei
理论上是这样，但一般情况下产能指标的转移是永久性的，所以账面处理无误。